【裁判字號】    97,訴,12
【裁判日期】    970430
【裁判案由】    違反毒品危害防制條例
【裁判全文】
臺灣臺南地方法院刑事判決                97年度訴字第12號
公  訴  人  臺灣臺南地方法院檢察署檢察官
被      告  乙○○
選任辯護人  徐建光律師
上列被告因毒品危害防制條例案件，經檢察官提起公訴（96年度
偵字第14972號），本院判決如下：
    主  文
乙○○犯販賣第一級毒品，共拾陸罪，各處如附表編號一至十六
所示之刑，扣案各如附表編號一至十六所示之物沒收，因販賣第
一級毒品所得各如附表編號一至十六所示均沒收之，如全部或一
部不能沒收時，以其財產抵償之。應執行有期徒刑拾柒年，扣案
序號（即ＩＭＥＩ碼）分別為000000000000000
00號（含0000000000號門號ＳＩＭ卡壹張）、00
0000000000000號（含0000000000號門
號ＳＩＭ卡壹張）及000000000000000號之行動
電話手機支沒收，因販賣第一級毒品所得新臺幣壹萬玖仟陸佰
元沒收之，如全部或一部不能沒收時，以其財產抵償之。
    事  實
一、乙○○（綽號賢哥、老仔、大仔）前有施用毒品前科，詎猶
    不知悔改，明知海洛因係毒品危害防制條例所明定之第一級
    毒品，依法不得販賣，竟基於販賣第一級毒品海洛因牟利之
    犯意，先以購入三包可免費獲贈一包之圖利方式，於不詳時
    點向不詳姓名年籍人士販入海洛因後，再各基於販賣第一級
    毒品海洛因之犯意，在如附表編號1至16所示時間、地點，
    以如附表編號1至16所示之方式、價格及數量，分別販賣海
    洛因予林馬沙2次、楊擇坊5次、林中信7次及田清貴2次以營
    利（販賣之時間、地點、價格、數量、方式及販賣所得均詳
    如附表編號1至16所示）。嗣經臺灣臺南地方法院檢察署檢
    察官指揮對乙○○使用之門號0000000000號行動電話進行通
    訊監察，並由臺南縣警察局麻豆分局警員於民國96年10月4
    日持本院法官核發之96年度南院刑搜字第4870號搜索票前往
    乙○○位於臺南縣學甲鎮○○街161號3樓之5住處，並經被
    告同意進行搜索，扣得用以聯絡販毒事宜、序號（即IMEI碼
    ）分別為00000000000000000號、000000000000000號及
    000000000000000號之行動電話手機各1支（各含0000000000
    號、0000000000號、0000000000號門號SIM卡1張）、注射針
    筒1支、削尖吸管2支等物，而查悉上情。
二、案經臺南縣警察局麻豆分局報告臺灣臺南地方法院檢察署檢
    察官偵查起訴。
    理  由
壹、程序部分：
一、按被告以外之人於審判外之言詞或書面陳述，除法律有規定
    者外，不得作為證據；被告以外之人於偵查中向檢察官所為
    之陳述，除顯有不可信之情況者外，得為證據；被告以外之
    人於審判外之陳述，雖不符前4條之規定，而經當事人於審
    判程序同意作為證據，法院審酌該言詞陳述或書面陳述作成
    時之情況，認為適當者，亦得為證據，刑事訴訟法第159條
    第1項、第159條之1第2項及第159條之5第1項規定甚明。本
    案所據以認定被告乙○○犯罪事實之證據，部分屬證人於審
    判外之陳述，除證人林馬沙、楊擇坊、林中信及田清貴於偵
    查中向檢察官所為之陳述，業經具結且無顯不可信之情形存
    在，依刑事訴訟法第159條之1第2項規定，具備證據能力外
    ；其餘之傳聞證據，因公訴人、被告及其辯護人於準備程序
    及審理中均表示同意作為證據（本院卷第44、45頁），本院
    認該等傳聞證據作成之情況亦無不當之情形，依刑事訴訟法
    第159條之5規定，該等傳聞證據均具備證據能力。
二、又按司法警察機關因偵辦刑事案件，為蒐集或調查證據，而
    有實施通訊監察之必要者，於偵查中應由檢察官依職權或依
    聲請核發通訊監察書，載明應記載事項，始得為之，96年7
    月11日修正前之通訊保障及監察法第5條、第11條分別定有
    明文。本案被告於96年6月至10月間以門號0000000000號之
    行動電話，與證人楊擇坊使用之門號0000000000號行動電話
    及證人林中信、田清貴使用之不同門號電話，聯絡販賣第一
    級毒品海洛因事宜，經通訊監察並製作譯文（見警卷第17至
    21頁、第29頁，96年度偵字第14972號偵查卷第20、76、84
    至85頁），係臺灣臺南地方法院檢察署檢察官認本案不能或
    難以其他方法蒐集或調查證據，有監察其相關通訊之必要，
    而核發96年6月21日96年甲○瑞廉監字第001208號、同年7月
    19日96年甲○瑞廉監（續）字第001416號、同年8月16日96
    年甲○瑞廉監（續）字第001614號及同年9月4日96年甲○瑞
    廉監（續）字第001767號通訊監察書，進行通訊監察，為實
    施刑事訴訟之公務員依法定程序執行通訊監察所取得之派生
    證據，有通訊監察書4份在卷可稽（警卷第42至49頁，96年
    度偵字第14972號偵查卷第86至93頁），且被告及其辯護人
    於準備程序及審理時，就本院所提示之上揭通訊監察譯文令
    其辨認時，均不否認譯文之內容為真正，且同意其有證據能
    力（本院卷第44、45頁），則依刑事訴訟法第158條之4反面
    解釋，上開通訊監察譯文自亦得為證據，合先敘明。
貳、實體部分：
一、上揭犯罪事實，業據被告於本院準備程序（本院卷第43頁）
    及審理中均坦承不諱，與證人林馬沙於警詢中稱及偵查中結
    證稱伊第1次係在96年4月間不詳日期，以伊0000000000行動
    電話撥打綽號「老仔」之人（即被告）所持門號0000000000
    、0000000000號行動電話其中1支，連絡購買新臺幣（下同
    ）1,000元海洛因毒品1小包，伊是跟被告說伊要去找被告要
    買1,000元，被告知道伊是要買什麼，被告就約伊在臺南縣
    將軍鄉漚汪某間加油站交易，在加油站時伊先拿1,000元給
    被告，被告拿海洛因1包給伊，最後1次於96年9月28下午3時
    許，伊用公用電話打給被告0000000000號電話，也是在上址
    向被告購買海洛因毒品1,000元，伊拿1,000元給被告，被告
    拿1小包海洛因毒品親自交給伊，每次購買之海洛因伊均有
    施用，並指認被告即為伊所稱「老仔」之人等語（警卷第13
    、16頁，96年度偵字第14972號偵查卷第8至12、26頁）；證
    人楊擇坊於警詢稱及偵查中結證第1次伊於96年7月初以伊太
    太0000000000號電話打0000000000號「大仔」（即被告）電
    話，跟被告說要買1杯，被告知道意思是指1,000元的海洛因
    ，被告與伊約在臺南縣佳里鎮子龍廟，當天下午在子龍廟的
    活動中心伊先拿給被告1,000元，被告拿1包海洛因給伊，最
    後1次於96年8月30日上午9時許，伊也是用伊太太的電話打
    被告0000000000號電話，伊跟被告說要3杯，在臺南縣學甲
    鎮的草寮廟前交易，這次跟被告買3000元，被告拿海洛因3
    包半給伊，又96年8月5日下午6時伊曾向被告購買海洛因1,
    000元，約在前述子龍廟涼亭交易，同年月6日上午8時43分
    伊向被告購買海洛因3,000元，約在臺南縣學甲鎮天來釣蝦
    場交易，同年月7日上午9時14分伊向被告購買海洛因1,00 0
    元，約在學甲鎮○○路邊交易，每次購買所得之海洛因伊均
    有施用，並指認被告即為伊購買海洛因之對象等語（警卷第
    25、26、28頁，96年度偵字第14972號偵查卷第16至19、23
    頁）；證人林中信於警詢中稱及偵查中結證稱伊係自96年5
    月間起撥打0000000000號電話向被告購買毒品，後被告換電
    話即改撥0000000000號電話購買，伊均係向被告說要打麻將
    ，打1圈就是代表海洛因1小包，每1小包900元，每次都是用
    這種方式跟被告買毒品，第1次約在臺南縣學甲鎮美豐附近
    交易，見面後被告就拿1小包毒品給伊，伊才拿900元給被告
    ，96年5、6月間買了3、4次，9月間買了5、6次，總共買過
    10幾次，（最後一次是）96年10月3日上午11點半，在臺南
    縣學甲鎮春滿餐廳後方公園，但不是被告親自交海洛因給伊
    ，伊不知道是不是被告叫別人拿給伊，每次購買所得之海洛
    因伊均有施用，並指認被告即為伊購買海洛因之對象等語（
    96年度偵字第14972號偵查卷第60、73、75頁）；證人田清
    貴於警詢中稱及偵查中結證稱伊跟綽號「老仔」之被告買過
    2次毒品海洛因，都是以打1圈或2圈代稱1,000元或2,000 元
    之海洛因，2次均是以朋友鄭文彰之電話打給被告後3碼為
    812號之電話表示要1包，並均在臺南縣學甲鎮○○路旁交易
    ，由被告拿1包海洛因給伊，伊拿1,000元給被告，第1次是
    在96年6月中旬，第2次是距離第1次4、5天後之時間，每次
    購買所得之海洛因伊均有施用，並指認被告即為伊購買海洛
    因之對象等語（96年度偵字第14972號偵查卷第64頁、第79
    至81頁、第83頁），經核均大致符合，堪信為真實。此外，
    並有證人楊擇坊於96年8月5日、同年月6日及7日以「1杯」
    、「3杯」為代號與被告聯繫購買毒品（警卷第29頁、96年
    度偵字第14972號偵查卷第20頁），及證人田清貴於96年6月
    24日以「1圈」、「2圈」為代號被告聯繫購買毒品海洛因（
    96年度偵字第14972號偵查卷第85頁）等通訊監察譯文、通
    訊監察書（警卷第42至49頁，96年度偵字第14972號偵查卷
    第86至93頁）附卷可證，且有被告使用之0000000000號、
    0000000000號、0000000000號行動電話門號於96年6月19日
    起至同年10月3日止之雙向通聯記錄在卷可資參佐，復有被
    告所有供本件販賣第一級毒品所用之行動電話3支（序號即
    IMEI碼分別為00000000000000000號、000000000000000號及
    000000000000000號，內各含0000000000號、0000000000 號
    及0000000000號門號SIM卡1枚）扣案足憑，足見被告與證人
    林馬沙、楊擇坊、林中信及田清貴確實均曾有電話聯繫；又
    證人林馬沙於96年10月4日為警採尿送驗結果，確有施用海
    洛因情事，證人林中信復因施用海洛因經送觀察、勒戒，並
    由臺灣臺南地方法院檢察署以96年度毒偵字第2903號不起訴
    處分等情，分別有長榮大學96年10月16日確認報告及臺南縣
    警察局麻豆分局毒品犯罪嫌疑人尿液採驗作業管制記錄、不
    起訴處分書影本各1份（96年度偵字第14972號偵查卷第110
    及111、122及123頁）在卷可考，堪認證人林馬沙、林中信
    等均確有施用毒品海洛因之慣習。是上開證人證述渠等有被
    告之行動電話門號，並均以此與被告聯絡，向被告購買毒品
    海洛因乙情，應屬非虛。再被告已於本院審理中坦承其係向
    上游毒販以每購入三包海洛因可免費獲取一包之獲利方式，
    販入毒品海洛因再販出，據此已足徵被告有賺取價差以為營
    利之不法意圖。是被告上開自白，核與事實相符，堪以採信
    。綜上，本件事證已臻明確，被告犯行洵堪認定，應予依法
    論科。
二、核被告所為，均係犯毒品危害防制條例第4條第1項之販賣第
    一級毒品罪。其販賣第一級毒品海洛因前持有毒品之低度行
    為，為其販賣毒品之高度行為所吸收，不另論罪。被告先後
    16次販賣第一級毒品海洛因之各罪間，犯意各別，行為互殊
    ，應予分論併罰。參以94年2月2日修正公布、95年7月1日施
    行之刑法，業已刪除第56條所定連續犯之規定，而基於概括
    犯意連續多次販賣毒品之行為，於刑法修正刪除連續犯規定
    前，雖均依連續犯論以一罪，惟參諸刑法第56條修正理由之
    說明，認對繼續犯同一罪名之罪者，均適用連續犯之規定論
    處，不無鼓勵犯罪之嫌，亦使國家刑罰權之行使發生不合理
    之現象，乃基於連續犯原為數罪之本質及刑罰公平原則之考
    量，刪除有關連續犯之規定，即係將本應各自獨立評價之數
    罪，回歸本來應賦予複數法律效果之原貌；而所謂集合犯係
    指立法者所制定之犯罪構成要件中，本就預定有數個同種類
    之行為將反覆、延續實行之犯罪行為態樣而言，始將於密接
    之時、地各自實現犯罪構成要件之多數行為，解釋為集合犯
    ，而論以一罪，如具有職業性、營業性或收集性等重複性質
    之犯罪屬之，是對於集合犯，須從嚴解釋，以符合立法者之
    意向。觀諸毒品危害防制條例第4條所定之販賣毒品罪，行
    為人販入毒品後復行賣出者，為2個舉動之接續實行，僅成
    立1個販賣既遂罪，惟除此之外，行為人若以營利為目的，
    將毒品販入或賣出，有一於此，其犯罪亦即為完成，實無從
    認定立法者本即預定該犯罪之本質，必有數個同種類行為而
    反覆實行之集合犯行，與本質上含有常態經營性質之營業性
    之行為有異；故被告數次販賣毒品之犯行，尚難認係集合犯
    （最高法院97年度臺上字第550號判決意旨參照），公訴人
    認被告上開數次販賣第一級毒品海洛因之犯行，應評價為包
    括一罪之集合犯，容有誤會。
三、再犯毒品危害防制條例第4條第1項之販賣第一級毒品罪，若
    不分犯罪情節輕重，概處以法定刑死刑或無期徒刑，難免輕
    重失衡，倘有情輕法重情形，於裁判時自得適用刑法第59條
    酌量減輕其刑，以避免過嚴之刑罰（司法院大法官釋字第26
    3 號解釋意旨參照）。查本案被告僅因一時貪念而販賣第一
    級毒品海洛因，致罹重典，然其販賣之對象僅4 人，並非向
    多眾為之，販賣次數雖達16次，惟均係供給微量予平日有施
    用毒品習慣者，以解其毒癮，且所得金額合計僅19600 元，
    並非鉅額，期間亦非長期，僅為吸毒者間為求互通有無之零
    星之小額交易，不若專門大量走私進口或長期販賣毒品之「
    大盤」、「中盤」等以販毒維生之毒梟惡性之重大，衡以毒
    品危害防制條例第4條第1項規定之法定最低本刑為無期徒刑
    ，觀諸被告上開犯罪情狀，在客觀上足以引起一般之同情，
    認為確可憫恕，若即予宣告法定最低度之刑，猶嫌過重，爰
    依刑法第59條規定減輕其刑。本院審酌被告貪圖小利，即販
    賣第一級毒品海洛因供他人施用，戕害他人身體健康，罔顧
    他人健康，且危害社會治安匪淺，惟本件被告於為本案犯行
    前，並無販賣毒品前科，有臺灣高等法院被告前案紀錄表在
    卷可參，其犯後復知坦承犯行，深表悔悟，所賺取金額不高
    、販賣期間非長、其販賣海洛因之數量甚微，以其本件犯罪
    情節而論，惡性尚非重大不赦，且斟酌其初次犯此重罪，歷
    此教訓應知悔悟等一切情狀，各量處如主文所示之刑，並定
    其應執行之刑，以資懲儆。
四、本件扣案序號即IMEI碼分別為00000000000000000號、00000
    0000000000號及000000000000000號之行動電話手機3支（前
    2者各含0000000000號、0000000000號門號SIM卡1 枚），係
    被告所有且供本件販賣第一級毒品海洛因所用之物，業據被
    告供述明確（警卷第3 頁），並有扣押物品目錄表、現場照
    片（警卷第36至39頁）在卷可稽，應依毒品危害防制條例第
    19條第1項規定宣告沒收。另查被告以如附表編號1至16所示
    金額之價格，分別販賣第一級毒品海洛因予證人林馬沙、楊
    擇坊、林中信及田清貴共計16 次，其販毒所得合計為19600
    元，揆諸前揭判決意旨，被告上開販毒所得雖未經扣案，仍
    應宣告沒收，如全部或一部不能沒收時，應以其財產抵償之
    。
據上論斷，應依刑事訴訟法第299條第1項前段，毒品危害防制條
例第4條第1項、第19條第1項，刑法第11條、第51條第5款、第59
條，判決如主文。
本案經檢察官丙○○到庭執行職務。
中    華    民    國    97    年    4     月    30    日
                  刑事第三庭  審判長法  官  鄧希賢
                                    法  官  包梅真
                                    法  官  張銘晃
以上正本證明與原本無異。
如不服本判決，應於收受本判決後10日內，向本院提出上訴書狀
，並應敘述具體理由。如未敘述上訴理由者，應於上訴期間屆滿
後20日內向本院補提理由書狀（均須按他造當事人之人數附繕本
）「切勿逕送上級法院」。
                                    書記官  張宜柔
中    華    民    國    97    年    4     月    30    日
附錄論罪科刑條文：
毒品危害防制條例第4條第1項
製造、運輸、販賣第一級毒品者，處死刑或無期徒刑；處無期徒
刑者，得併科新臺幣1千萬元以下罰金。
附表：
┌─┬───┬────┬─────┬──────┬─┬──────┬────┬────────┐
│編│對  象│販賣時間│販賣地點  │方式        │數│販賣所得金額│主刑    │扣案物品（沒收之│
│號│      │        │          │            │量│（新臺幣）  │        │犯罪工具）      │
│  │      │        │          │            │：│            │        │                │
│  │      │        │          │            │包│            │        │                │
├─┼───┼────┼─────┼──────┼─┼──────┼────┼────────┤
│1 │林馬沙│96年4月 │臺南縣將軍│林馬沙用其所│1 │1,000元     │有期徒刑│1.乙○○所有之序│
│  │      │間某日不│鄉漚汪不詳│有0000000000│  │            │15年2月 │  號000000000000│
│  │      │詳時點  │地點之加油│號行動電話撥│  │            │        │  86711號行動電 │
│  │      │        │站        │打至乙○○所│  │            │        │  話手機（內含09│
│  │      │        │          │有之00000000│  │            │        │  00000000號門號│
│  │      │        │          │55號行動電話│  │            │        │  SIM卡）及序號 │
│  │      │        │          │及0000000000│  │            │        │  00000000000000│
│  │      │        │          │號行動電話其│  │            │        │  2號行動電話手 │
│  │      │        │          │中1支表示欲 │  │            │        │  機（內含091781│
│  │      │        │          │買毒品，黃金│  │            │        │  4955號門號SIM │
│  │      │        │          │賢接獲電話後│  │            │        │  卡）          │
│  │      │        │          │即指明左述地│  │            │        │                │
│  │      │        │          │點，與林馬沙│  │            │        │                │
│  │      │        │          │見面交貨    │  │            │        │                │
├─┤      ├────┼─────┼──────┼─┼──────┼────┼────────┤
│2 │      │96年9月 │同上      │林馬沙用公用│1 │1,000元     │有期徒刑│1.乙○○所有之序│
│  │      │28日下午│          │電話撥撥打黃│  │            │15年2月 │  號000000000000│
│  │      │3時許   │          │金賢所有之09│  │            │        │  542號行動電話 │
│  │      │        │          │00000000號行│  │            │        │  手機（內含0917│
│  │      │        │          │動電話表示欲│  │            │        │  814955號門號SI│
│  │      │        │          │買毒品，再由│  │            │        │  M卡）         │
│  │      │        │          │乙○○指明左│  │            │        │                │
│  │      │        │          │述地點見面交│  │            │        │                │
│  │      │        │          │貨          │  │            │        │                │
├─┼───┼────┼─────┼──────┼─┼──────┼────┼────────┤
│3 │楊擇坊│96年7月 │臺南縣佳里│用其配偶所有│1 │1,000元     │有期徒刑│1.乙○○所有之序│
│  │(川仔)│初某日  │鎮子龍廟活│之0000000000│  │            │15年2月 │  號000000000000│
│  │      │        │動中心    │號行動電話撥│  │            │        │  86711號行動電 │
│  │      │        │          │打乙○○所有│  │            │        │  話手機（內含09│
│  │      │        │          │之0000000000│  │            │        │  00000000號門號│
│  │      │        │          │號行動電話表│  │            │        │  SIM卡）       │
│  │      │        │          │示欲買毒品，│  │            │        │                │
│  │      │        │          │再由乙○○指│  │            │        │                │
│  │      │        │          │明左述地點見│  │            │        │                │
│  │      │        │          │面交貨      │  │            │        │                │
├─┤      ├────┼─────┼──────┼─┼──────┼────┼────────┤
│4 │      │96年8月5│臺南縣佳里│用其配偶所有│1 │1,000元（每 │有期徒刑│1.乙○○所有之序│
│  │      │日下午6 │鎮子龍廟涼│之0000000000│  │包1,000元共1│15年2月 │  號000000000000│
│  │      │時許    │亭        │號行動電話撥│  │包）        │        │  86711號行動電 │
│  │      │        │          │打乙○○所有│  │            │        │  話手機（內含09│
│  │      │        │          │之0000000000│  │            │        │  00000000號門號│
│  │      │        │          │號行動電話表│  │            │        │  SIM卡）       │
│  │      │        │          │示欲買毒品，│  │            │        │                │
│  │      │        │          │再由乙○○指│  │            │        │                │
│  │      │        │          │明左述地點見│  │            │        │                │
│  │      │        │          │面交貨      │  │            │        │                │
├─┤      ├────┼─────┼──────┼─┼──────┼────┼────────┤
│5 │      │96年8月6│臺南縣學甲│用其配偶所有│3 │3,000元（每 │有期徒刑│1.乙○○所有之序│
│  │      │日上午8 │鎮天來釣蝦│之0000000000│  │包1,000元共3│15年2月 │  號000000000000│
│  │      │時43分許│場        │號行動電話撥│  │包）        │        │  86711號行動電 │
│  │      │        │          │打乙○○所有│  │            │        │  話手機（內含09│
│  │      │        │          │之0000000000│  │            │        │  00000000號門號│
│  │      │        │          │號行動電話表│  │            │        │  SIM卡）       │
│  │      │        │          │示欲買毒品，│  │            │        │                │
│  │      │        │          │再由乙○○指│  │            │        │                │
│  │      │        │          │明左述地點見│  │            │        │                │
│  │      │        │          │面交貨      │  │            │        │                │
│  │      │        │          │            │  │            │        │                │
├─┼───┼────┼─────┼──────┼─┼──────┼────┼────────┤
│6 │      │96年8月7│臺南縣學甲│用其配偶所有│1 │1,000元     │有期徒刑│1.乙○○所有之序│
│  │      │日上午9 │鎮○○路  │之0000000000│  │            │15年2月 │  號000000000000│
│  │      │時14分許│          │號行動電話撥│  │            │        │  86711號行動電 │
│  │      │        │          │打乙○○所有│  │            │        │  話手機（內含09│
│  │      │        │          │之0000000000│  │            │        │  00000000號門號│
│  │      │        │          │號行動電話表│  │            │        │  SIM卡）       │
│  │      │        │          │示欲買毒品，│  │            │        │                │
│  │      │        │          │再由乙○○指│  │            │        │                │
│  │      │        │          │明左述地點見│  │            │        │                │
│  │      │        │          │面交貨      │  │            │        │                │
│  │      │        │          │            │  │            │        │                │
├─┼───┼────┼─────┼──────┼─┼──────┼────┼────────┤
│7 │      │96年8月 │臺南縣學甲│用其配偶所有│3 │3000元      │有期徒刑│1.乙○○所有之序│
│  │      │30日上午│鎮草寮廟前│之0000000000│  │            │15年2月 │  號000000000000│
│  │      │9時許   │          │號行動電話撥│  │            │        │  86711號行動電 │
│  │      │        │          │打乙○○所有│  │            │        │  話手機（內含09│
│  │      │        │          │之0000000000│  │            │        │  00000000號門號│
│  │      │        │          │號行動電話表│  │            │        │  SIM卡）       │
│  │      │        │          │示欲買毒品，│  │            │        │                │
│  │      │        │          │再由乙○○指│  │            │        │                │
│  │      │        │          │明左述地點見│  │            │        │                │
│  │      │        │          │面交貨      │  │            │        │                │
├─┼───┼────┼─────┼──────┼─┼──────┼────┼────────┤
│  │林忠信│96年5月 │臺南縣北門│撥打乙○○所│1 │900元       │有期徒刑│1.乙○○所有之序│
│8 │(阿信)│中旬某日│鄉港仔尾某│有之00000000│  │            │15年2月 │  號000000000000│
│  │      │        │地        │12號行動電話│  │            │        │  86711號行動電 │
│  │      │        │          │表示欲買毒品│  │            │        │  話手機（內含09│
│  │      │        │          │，再約定左述│  │            │        │  00000000號門號│
│  │      │        │          │地點見面交貨│  │            │        │  SIM卡）       │
├─┤      ├────┼─────┼──────┼─┼──────┼────┼────────┤
│9 │      │96年7月 │臺南縣學甲│撥打乙○○所│1 │900元       │有期徒刑│1.乙○○所有之序│
│  │      │初某日  │鎮路上    │有之00000000│  │            │15年2月 │  號000000000000│
│  │      │        │          │90號行動電話│  │            │        │  007號行動電話 │
│  │      │        │          │表示欲買毒品│  │            │        │  手機（內含0918│
│  │      │        │          │，再約定左述│  │            │        │  302990號門號SI│
│  │      │        │          │地點見面交貨│  │            │        │  M卡）         │
├─┤      ├────┼─────┼──────┼─┼──────┼────┼────────┤
│10│      │96年8月 │臺南縣某地│撥打乙○○所│1 │500元       │有期徒刑│1.乙○○所有之序│
│  │      │13日19時│外環小廟  │有之00000000│  │            │15年2月 │  號000000000000│
│  │      │許      │          │12號行動電話│  │            │        │  86711號行動電 │
│  │      │        │          │表示欲買毒品│  │            │        │  話手機（內含09│
│  │      │        │          │，再約定左述│  │            │        │  00000000號門號│
│  │      │        │          │地點見面交貨│  │            │        │  SIM卡）       │
├─┤      ├────┼─────┼──────┼─┼──────┼────┼────────┤
│11│      │96年8月 │臺南縣佳里│撥打乙○○所│1 │900元       │有期徒刑│1.乙○○所有之序│
│  │      │14日14時│鎮子龍廟  │有之00000000│  │            │15年2月 │  號000000000000│
│  │      │許      │          │12號行動電話│  │            │        │  86711號行動電 │
│  │      │        │          │表示欲買毒品│  │            │        │  話手機（內含09│
│  │      │        │          │，再約定左述│  │            │        │  00000000號門號│
│  │      │        │          │地點見面交貨│  │            │        │  SIM卡）       │
├─┤      ├────┼─────┼──────┼─┼──────┼────┼────────┤
│12│      │96年8月 │臺南縣麻豆│撥打乙○○所│1 │900元       │有期徒刑│1.乙○○所有之序│
│  │      │15日13時│鎮某處    │有之00000000│  │            │15年2月 │  號000000000000│
│  │      │許      │          │12號行動電話│  │            │        │  86711號行動電 │
│  │      │        │          │表示欲買毒品│  │            │        │  話手機（內含09│
│  │      │        │          │，再約定左述│  │            │        │  00000000號門號│
│  │      │        │          │地點見面交貨│  │            │        │  SIM卡）       │
├─┤      ├────┼─────┼──────┼─┼──────┼────┼────────┤
│13│      │96年8月 │臺南縣麻豆│撥打乙○○所│2 │1600元      │有期徒刑│1.乙○○所有之序│
│  │      │16日12時│鎮某處    │有之00000000│  │            │15年2月 │  號000000000000│
│  │      │許      │          │12號行動電話│  │            │        │  86711號行動電 │
│  │      │        │          │表示欲買毒品│  │            │        │  話手機（內含09│
│  │      │        │          │，再約定左述│  │            │        │  00000000號門號│
│  │      │        │          │地點見面交貨│  │            │        │  SIM卡）       │
├─┤      ├────┼─────┼──────┼─┼──────┼────┼────────┤
│14│      │96年10月│臺南縣學甲│撥打乙○○所│1 │900元       │有期徒刑│1.乙○○所有之序│
│  │      │3日11時 │鎮春滿餐廳│有之00000000│  │            │15年2月 │  號000000000000│
│  │      │30分許  │後方公園  │12號行動電話│  │            │        │  86711號行動電 │
│  │      │        │          │表示欲買毒品│  │            │        │  話手機（內含09│
│  │      │        │          │，再約定左述│  │            │        │  00000000號門號│
│  │      │        │          │地點見面交貨│  │            │        │  SIM卡）       │
├─┼───┼────┼─────┼──────┼─┼──────┼────┼────────┤
│15│田清貴│96年6月 │臺南縣學甲│用其朋友鄭文│1 │1,000元     │有期徒刑│1.乙○○所有之序│
│  │(猴仔)│間中旬某│鎮○○○路│彰所有之電話│  │            │15年2月 │  號000000000000│
│  │      │日      │邊        │撥打乙○○所│  │            │        │  86711號行動電 │
│  │      │        │          │有之00000000│  │            │        │  話手機（內含09│
│  │      │        │          │12號行動電話│  │            │        │  00000000號門號│
│  │      │        │          │表示欲買毒品│  │            │        │  SIM卡）       │
│  │      │        │          │，再由乙○○│  │            │        │                │
│  │      │        │          │指明左述地點│  │            │        │                │
│  │      │        │          │見面交貨    │  │            │        │                │
├─┤      ├────┼─────┼──────┼─┼──────┼────┼────────┤
│16│      │上列日期│臺南縣同上│用其朋友同上│1 │1,000元     │有期徒刑│1.乙○○所有之序│
│  │      │後約4、5│學甲鎮美豐│鄭文彰所有之│  │            │15年2月 │  號000000000000│
│  │      │日之某日│的路邊    │電話撥打黃金│  │            │        │  86711號行動電 │
│  │      │        │          │賢所有之0939│  │            │        │  話手機（內含09│
│  │      │        │          │906812號行動│  │            │        │  00000000號門號│
│  │      │        │          │電話表示欲買│  │            │        │  SIM卡）       │
│  │      │        │          │毒品，再由黃│  │            │        │                │
│  │      │        │          │金賢指明左述│  │            │        │                │
│  │      │        │          │地點見面交貨│  │            │        │                │
├─┴───┴────┴─────┴──────┴─┴──────┴────┴────────┤
│販賣毒品次數及所得金額總計：16次;19,600元                                                   │
└──────────────────────────────────────────────┘


司法院資訊處製作；財團法人民間司法改革基金會備份。
